臺灣臺南地方法院刑事判決
                                     109年度易字第1223號
公  訴  人  臺灣臺南地方檢察署檢察官
被      告  莊昆展



上列被告因竊盜等案件，經檢察官提起公訴（109年度偵字第130
24、18791號），本院依簡式審判程序判決如下：
    主  文
莊昆展犯竊盜罪，共貳罪，均累犯，各處有期徒刑參月，如易科
罰金，以新臺幣壹仟元折算壹日；又犯非法由自動付款設備取財
罪，累犯，處有期徒刑參月，如易科罰金，以新臺幣壹仟元折算
壹日。應執行有期徒刑柒月，如易科罰金，以新臺幣壹仟元折算
壹日。
未扣案犯罪所得新台幣肆萬貳仟元沒收，如全部或一部不能沒收
時，追徵之。
    事實及理由
一、本件犯罪事實、證據均引用起訴書之記載（如附件）。
二、本件係經被告莊昆展有罪之陳述，而經本院裁定以簡式審判
    程序加以審理，依據刑事訴訟法第二百七十三條之二規定排
    除嚴格證據調查；並依同法第三百十條之二之準用第四百五
    十四條之規定製作略式判決書，先予敘明。
三、核被告所為，附件犯罪事實一、(一)之部分，係犯刑法第三
    百二十條第一項之竊盜罪；犯罪事實一、(二)之部分，係犯
    刑法第三百三十九條之二第一項之以不正方法由自動付款設
    備取得他人之物等罪；犯罪事實一、(三)之部分，係犯刑法
    第三百二十條第一項之竊盜罪。其先後三次非法由自動付款
    設備取財，係於密接時間，以相同手法，接續冒用密碼領取
    告訴人吳炳璇帳戶存款之行為，顯基於同一犯罪之目的，持
    續侵害同一法益，依一般社會健全觀念，在時間差距上，難
    以強行分開，評價上，應視為數個舉動之接續進行，為接續
    犯，以包括一罪論；又其所犯上開二次竊盜及一次非法由自
    動付款設備取財各罪間，其犯意各別，行為互殊，應分論併
    罰。另被告有附件所示之醉態駕駛之前科，並於民國一０六
    年八月一日執行完畢，有臺灣高等法院被告前案紀錄表在卷
    足憑，其於有期徒刑執行完畢後，五年以內故意再犯本件有
    期徒刑以上之罪，為累犯，另依大法官釋字第七七五號解釋
    意旨，係認在法院認為個案應量處最低法定刑，又無法適用
    刑法第五十九條酌量減輕其刑規定之情形下，始應依該解釋
    意旨裁量不予加重最低本刑，並宣告最低法定刑，被告所犯
    ，並無上開解釋所指例外情事，應依刑法第四十七條第一項
    規定加重其刑。爰審酌被告犯罪動機、手段、素行、所生危
    害、尚未與告訴人達成民事和解及被告犯後態度及其自述生
    活狀況等一切情狀，量處如主文所示之刑，併諭知易科罰金
    之折算標準及定應執行之刑。另被告犯罪所得新台幣（下同
    ）四萬二千元未扣案，應依刑法第三十八條之一第一項前段
    、第三項規定宣告沒收，如全部或一部不能沒收時，追徵之
    。又告訴人吳炳璇上揭被竊身分證、健保卡、駕照、信用卡
    、提款卡等物，均有一身專屬性，經掛失註銷後，即可核發
    新卡、新證，告訴人吳炳璇另數量不詳之統一發票，依刑法
    第三十八條之二第二項規定均不為沒收之諭知；另被告竊得
    告訴人鄭凱中GUCCI手提包（內有借據、空白傳票）一個，
    已發還告訴人鄭凱中，有贓物認領保管單一紙在卷可憑（見
    警二卷第十九頁），依刑法第三十八條之一第五項規定不予
    宣告沒收，附此敘明。
據上論斷，依刑事訴訟法第二百九十九條第一項前段、第二百七
十三條之一第一項、第二百八十四條之一、第三百十條之二，刑
法第三百二十條第一項、第三百三十九條之二第一項、第四十七
條第一項、第四十一條第一項前段、第八項、第五十一條第五款
、第三十八條之一第一項前段、第三項，刑法施行法第一條之一
，判決如主文。　　
本案經檢察官董和平提起公訴，檢察官謝欣如到庭執行職務。
中　　華　　民　　國　 109　　年　　12　　月　　30　　日
                  刑事第九庭    法　官　鍾邦久
以上正本證明與原本無異。                                
如不服本判決應於收受本判後20日內向本院提出上訴書狀，並應
敘述具體理由。其未敘述上訴理由者，應於上訴期間屆滿後20日
內向本院補提理由書狀（均須按他造當事人之人數附繕本）「切
勿逕送上級法院」。
                                書記官　黃憶筑
中　　華　　民　　國　 109　　年　　12　　月　　30　　日
附錄本案論罪科刑法條全文：　　
刑法第320條第1項：
意圖為自己或第三人不法之所有，而竊取他人之動產者，為竊盜
罪，處 5 年以下有期徒刑、拘役或 50 萬元以下罰金。
刑法第339條之2第1項：
（違法由自動付款設備取得他人之物之處罰）
意圖為自己或第三人不法之所有，以不正方法由自動付款設備取
得他人之物者，處 3 年以下有期徒刑、拘役或 30 萬元以下罰
金。
附件：
臺灣臺南地方檢察署檢察官起訴書
                                    109年度偵字第13024號
                                    109年度偵字第18791號
　　被　　　告　莊昆展　男　51歲（民國00年0月00日生）
　　　　　　　　　　　　住○○市○○區○○里○○00號
　　　　　　　　　　　　居臺南市○區○○街000號
　　　　　　　　　　　　國民身分證統一編號：Z000000000號
上列被告因竊盜等案件，已經偵查終結，認應該提起公訴，茲將
犯罪事實及證據並所犯法條分敘如下：
　　　　犯罪事實
一、莊昆展前於民國105年間因不能安全駕駛案件，經臺灣臺南地
    方法院以105年度交簡字第3252號判處有期徒刑4月確定，於10
    6年8月1日執行完畢。竟仍不知悔改，分別為下列犯行：
(一)莊昆展意圖為自己不法之所有，於109年5月8日21時30分至22
    時10分間某時，行經臺南市○○區○○街00巷0號前，見吳炳璇所
    有之車牌號碼000-000號普通重型機車停放該處，竟徒手開啟
    該機車之置物箱，竊取該機車內之深藍色皮夾1個(內有新臺
    幣(下同)1萬7000元、身分證、健保卡、駕照、玉山銀行信
    用卡、花旗銀行信用卡、富邦銀行信用卡、中國信託銀行信
    用卡、第一銀行提款卡、國泰世華銀行提款卡及數量不詳之
    統一發票等物)，得手後逃逸。
(二)莊昆展竊得上開提款卡後，明知自己無權以該提款卡提領款
    項，竟意圖為自己不法之所有，基於非法由自動付款設備取
    財之犯意，冒充吳炳璇或其授權之人，於附表所示之時間、
    地點，持上開竊得之吳炳璇所有第一銀行提款卡（卡號為00
    000000000）、國泰世華銀行提款卡（卡號為00000000000）
    ，至址設臺南市○○區○○路000號之奇美醫療財團法人奇美醫
    院(下稱奇美醫院)內，將上開提款卡插入該醫院內之中國信
    託自動櫃員機並輸入密碼之方式，接續非法提領附表所示之
    金額。嗣經吳炳璇報警處理，經警循線查悉上情。
(三)莊昆展意圖為自己不法之所有，於109年9月8日18時36分許，行
    經臺南市○○區○○○000號之騎樓，見鄭凱中所使用之車牌號碼000
    -0000號普通重型機車之置物箱未上鎖，竟徒手開啟該機車之
    置物箱，竊取該機車內之GUCCI手提包1個(內有借據及文書
    用品等物，價值約1萬5000元)，得手後逃逸。嗣鄭凱中發現
    上開手提包遭竊而報警處理，經警循線查悉上情。
二、案經吳炳璇訴由臺南市政府警察局永康分局及鄭凱中訴由臺
    南市政府警察局第二分局報告偵辦。
　　　　證據並所犯法條
一、證據清單暨待證事實：
(一)犯罪事實一、(一)、(二)之部分
編號 證據名稱　　　 待證事實　　　 1 被告莊昆展於警詢時之供述 被告於109年5月8日案發時，為奇美醫院第一醫療大樓9樓住院病人之事實。 2 告訴人吳炳璇於警詢時之指訴 被告有於上開犯罪事實一、(一)、(二)之時、地，竊取深藍色皮夾1個，並以附表所示提款卡，盜領附表所示款項之事實。 3 告訴人吳炳璇所有第一銀行及國泰世華銀行之帳戶存摺封面及內頁影本 被告有於上開犯罪事實一、(一)、(二)之時、地，竊取深藍色皮夾1個，並以附表所示提款卡，盜領附表所示款項之事實。 4 警方偵查報告1份及所附蒐證照片23張、刑案現場照片及監視器錄影翻拍照片共24張、監視器錄影光碟1片、刑案現場勘察紀錄表1份及所附勘察照片9張、車輛詳細資料報表1紙、奇美醫院109年8月17日奇醫字第3675號函1紙 被告有於上開犯罪事實一、(一)、(二)之時、地，竊取深藍色皮夾1個，並以附表所示提款卡，盜領附表所示款項之事實。 
(二)犯罪事實一、(三)之部分
編號 證據名稱　　　 待證事實　　　 1 被告莊昆展於警詢時之供述 被告有於上開犯罪事實一、(三)之時、地，竊取GUCCI手提包1個之事實。 2 告訴人鄭凱中於警詢時之指訴 被告有於上開犯罪事實一、(三)之時、地，竊取GUCCI手提包1個之事實。 3 搜索筆錄、扣押物品目錄表、贓物認領保管單、車輛詳細資料報表各1份、刑案現場照片及監視器錄影翻拍照片共6張 被告有於上開犯罪事實一、(三)之時、地，竊取GUCCI手提包1個之事實。 
二、核被告所為，犯罪事實一、(一)之部分，係犯刑法第320條
    第1項之竊盜罪嫌；犯罪事實一、(二)之部分，係犯刑法第 
    339條之2第1項之以不正方法由自動付款設備取得他人之物
    等罪嫌；犯罪事實一、(三)之部分，犯刑法第320條第1項之
    竊盜罪嫌。其先後3次非法由自動付款設備取財，係於密接
    時間，以相同手法，接續冒用密碼領取告訴人吳炳璇帳戶存
    款之行為，顯基於同一犯罪之目的，持續侵害同一法益，依
    一般社會健全觀念，在時間差距上，難以強行分開，評價上
    ，應視為數個舉動之接續進行，為接續犯，以包括一罪為論
    斷；又其所犯上開二次竊盜及一次非法由自動付款設備取財
    各罪間，其犯意各別，行為互殊，應予分論併罰。另被告有
    犯罪事實欄之論罪科刑執行情形，其於5年內故意再犯本件
    有期徒刑以上之罪，為累犯，請依刑法第47條第1項之規定
    ，加重其刑。
三、依刑事訴訟法第251條第1項提起公訴。
　  此　致
臺灣臺南地方法院
中　　華　　民　　國　 109　　年　　10　　月　　19　　日

　　　　　　　　　　　　　　　檢 察 官  董和平
本件證明與原本無異
中　　華　　民　　國　 109　　年　　10　　月　　22　　日

                              書 記 官  張淑茹
附表：
編號 時間 地點 金額（新臺幣） 1 109年5月8日22時36分 奇美醫院內之中國信託自動櫃員機(機台號碼00000000) 1萬元(持用吳炳璇所有第一銀行提款卡提領) 2 109年5月8日22時42分 同上 1萬元(持用吳炳璇所有第一銀行提款卡提領) 3 109年5月8日22時57分 同上 5000元(持用吳炳璇所有國泰世華銀行提款卡提領)